臺灣士林地方法院民事簡易判決
110年度湖簡字第2033號
原      告  新安東京海上產物保險股份有限公司

法定代理人  陳忠鏗  
訴訟代理人  李怡萱  
            羅天君  
被      告  余國隆  
上列當事人間請求損害賠償事件，本院於民國111年1月25日言詞
辯論終結，判決如下：
    主  文
原告之訴駁回。
訴訟費用新臺幣2,870元由原告負擔。
    事實及理由
一、原告主張：被告於民國109年5月8日17時29分許，駕駛車牌
    號碼000-0000號自用小貨車（下稱肇事車輛），行經新北市
    汐止區東勢街綠野山坡社區內道路，因行經路口，左方車不
    讓右方車先行之疏失，而與原告承保、訴外人陳黛安所有及
    駕駛之車號000-0000號自用小客車（下稱系爭車輛）發生碰
    撞，造成系爭車輛受損，原告業依保險契約賠付系爭車輛修
    復費用新臺幣（下同）264,116元。爰依民法第184條第1項
    前段、第191條之2、第196條及保險法第53條第1項規定提起
    本件訴訟等語。並聲明：被告應給付原告264,116元，及自
    起訴狀繕本送達翌日起至清償日止，按週年利率5%計算之利
    息。
二、被告則以：否認被告過失，另系爭車輛所受損害僅係輕微刮
    傷等語，資為抗辯。並聲明：駁回原告之訴。
三、法院之判斷：
（一）按因故意或過失，不法侵害他人之權利者，負損害賠償責
      任。汽車、機車或其他非依軌道行駛之動力車輛，在使用
      中加損害於他人者，駕駛人應賠償因此所生之損害。但於
      防止損害之發生，已盡相當之注意者，不在此限。民法第
      184條第1項前段、第191條之2分別定有明文。是被告如欲
      免其賠償責任，應舉證明其已盡相當之注意，以防止損害
      之發生。又按汽車行至無號誌或號誌故障而無交通指揮人
      員指揮之交岔路口，支線道車應暫停讓幹線道車先行。未
      設標誌、標線或號誌劃分幹、支線道者，少線道車應暫停
      讓多線道車先行；車道數相同時，轉彎車應暫停讓直行車
      先行；同為直行車或轉彎車者，左方車應暫停讓右方車先
      行。道路交通安全規則第102條第1項第2款定有明文。本
      件事故發生地點為社區內道踏，雖非一般道路而係私人區
      域內之車道，然上開行車應注意之秩序規則仍可作為參考
      。
（二）原告就其上開主張，提出新北市政府警察局道路交通事故
      當事人登記聯單、道路交通事故現場圖、系爭車輛受損照
      片、估價單、統一發票、車輛維修保險賠款付承修廠商同
      意書等件為證（見本院卷第17頁至45頁）。然被告否認有
      過失。經查，依本院依職權調閱新北市政府警察局汐止分
      局提供現場處理相關資料（見本院卷第55頁至79頁），其
      中之警察拍攝事故現場照片、道路交通事故現場圖，可知
      系爭車輛行駛之車道與肇事車輛行駛之車道路口無號誌，
      亦無交通指揮人員指揮，且兩車行駛道路之車道數相同，
      兩車均為直行車，肇事車輛為左方車，系爭車輛為右方車
      。然再勘驗警察提供肇事車輛後方之訴外人提供之汽車（
      下稱C車）上行車紀錄器畫面（有顯示車速功能），結果
      略為：17時26分55秒，畫面開始時，肇事車輛在C車前方
      行駛，C車速9KM/H，肇事車輛尚未到達肇事路口。17時26
      分57秒，肇事車輛行駛至肇事路口前停止線位置。此時C
      車車速8KM/H，C車與肇事車輛維持差不多相同的距離。17
      時26分58秒，肇事車輛已通過停止線進入肇事路口。此時
      系爭車輛出現在畫面右側中，自右往左行駛，準備進入肇
      事路口。17時26分59秒，肇事車輛往左側閃了一下，系爭
      車輛進入路口後碰撞肇事車輛右後車身。肇事車輛被撞後
      ，後車身往左側橫向偏移，同時車身也略向左側傾倒以致
      右側車輪些微抬起。17時27分0秒，肇事車輛略往前後，
      車身擺正。剎車燈亮起。17時27分1秒，二車均停止等情
      ，有勘驗筆錄可佐（見本院卷第106頁至107頁）。上開經
      過與警察提供現場圖相核，可知肇事車輛於經過路口時，
      係以不到10KM/H之車速進入路口，於車身已進入路口後，
      系爭車輛始自右方車道準備進入路口，於進入路口後即碰
      撞肇事車輛之右後側車身。肇事車輛遭碰撞後停止時，其
      車頭已在對面車道之停止線位置，則肇事車輛既已進入路
      口將離開該路口，系爭車輛始到達路口，自無前揭左方車
      讓右方車之行車規則之適用，原告主張被告有左方車不禮
      讓右方車之疏失，並非可採。且從系爭車輛碰撞肇事車輛
      時，造成肇事車輛明顯被推擠而橫向偏移之情形來看，碰
      撞時應有相當之力道，系爭車輛顯非以相當慢行的車速進
      入路口，對被告而言，屬突然自右側道路衝出來的車輛，
      自難期待被告預見其情而採取預防發生碰撞之措施。故可
      認系爭車輛進入路口未注意車前狀況始為本件事故之肇事
      原因，肇事車輛尚無可歸責之原因。被告抗辯其無過失，
      自屬可採。則縱原告已依保險契約理賠系爭車輛之損失，
      亦不能向被告請求賠償。
四、從而，原告依民法第184條第1項前段、第191條之2、第196
    條及保險法第53條第1項規定，請求被告給付264,116元及自
    起訴狀繕本送達翌日起至清償日止，按週年利率5%計算之利
    息，為無理由，應予駁回。
五、訴訟費用負擔之依據︰民事訴訟法第78條。並確定原告應負
    擔之訴訟訴訟費用額為2,870元（即第一審裁判費）。
中　　華　　民　　國　　111 　年　　2 　　月　　8 　　日
                  內湖簡易庭  法　官　林銘宏 
本件為正本係照原本作成。　　　　　　　　　     
如不服本判決，應於送達後20日內，向本院提出上訴狀並表明上
訴理由，如於本判決宣示後送達前提起上訴者，應於判決送達後
20日內補提上訴理由書（須附繕本）。
中　　華　　民　　國　　111 　年　　2 　　月　　8 　　日
                              書記官  許秋莉